【裁判字號】    97,抗,142
【裁判日期】    970612
【裁判案由】    拍賣抵押物
【裁判全文】
臺灣板橋地方法院民事裁定               97年度抗字第142號
抗  告  人  甲○○
相  對  人  國泰世華商業銀行股份有限公司
法定代理人  乙○○
上列當事人間因拍賣抵押物事件，抗告人對於中華民國97年3 月
24日本院97年度拍字第99號所為裁定，提起抗告，本院管轄非訟
事件程序第二審之合議庭裁定如下：
    主  文
抗告駁回。
抗告程序費用新臺幣壹仟元由抗告人負擔。
    理  由
一、按抵押權人，於債權已屆清償期，而未受清償者，得聲請法
    院拍賣抵押物，就其賣得價金而受清償，民法第873 條第1
    項定有明文。次按聲請拍賣抵押物，原屬非訟事件，祇須其
    抵押權已經依法登記，登記之清償期已屆滿而未受清償時，
    法院即應為許可拍賣抵押物之裁定；如對於此項法律關係有
    爭執時，亦應由有爭執之人另行提起訴訟，以求解決，不得
    僅依抗告程序聲明其爭執，並據為廢棄拍賣抵押物裁定之理
    由（最高法院70年度臺抗字第197 號裁定意旨參照）。
二、本件抗告意旨略以：原審裁定並未就系爭債務究係何人所積
    欠，予以敘明，是其裁定有未盡明確之處。再者，就系爭債
    務究係如何計算而來? 其中是否包含本金、利息及違約金?
    數額各為多少? 原審未事先給予抗告人陳述意見之機會，即
    遽以裁定，即有未洽，據此而提起本件抗告等情。
三、經查，相對人於原審主張：抗告人前於民國94年1 月27日以
    如原裁定附表所示之不動產，為其本人即抗告人對相對人所
    負債務之擔保，設定本金最高限額新臺幣（下同）7,100,00
    0 元之抵押權，依法登記在案，惟因債務人對相對人已負債
    5,211,261 元未獲清償，爰依法聲請准予拍賣上開抵押物等
    語，並提出與其所述相符之他項權利證明書、不動產登記謄
    本、抵押權設定契約書、借據及其他約定事項等影本為憑，
    是原裁定據以准許相對人之聲請，核無不合。抗告人雖以上
    開抗辯情事為由提起抗告，揆諸首揭說明，抗告人上開抗辯
    均係實體上法律關係之爭執，抗告人應另行提起民事訴訟以
    求解決，自非得於本件抗告程序中為主張，本院亦無從為審
    究；從而，抗告人提起本件抗告，難認有理由，應予駁回。
四、據上論結，本件抗告為無理由，依非訟事件法第46條、第21
    條第2 項，民事訴訟法第495 條之1 第1 項、第449 條第1
    項、第78條，裁定如主文。
中    華    民    國    97    年    6    月    12     日
                  民事第二庭    審判長法官  蕭胤瑮
                                      法官  陳靜茹
                                      法官  鍾啟煌
正本係照原本作成。
如不服本裁定，僅得於收受本裁定正本送達後10日內，以適用法
規顯有錯誤為理由，向本院提出再抗告狀，（須附繕本1 份及繳
納再抗告裁判費新臺幣1,000 元），經本院許可後紿可再抗告。
中    華    民    國    97    年    6    月    12     日
                                    書記官  張國仁


司法院資訊處製作；財團法人民間司法改革基金會備份。
